臺灣桃園地方法院刑事判決　　　　　　100年度審易字第308號
公　訴　人　臺灣桃園地方法院檢察署檢察官
被　　　告　萬國揚
上列被告因竊盜案件，經檢察官提起公訴（99年度偵字第29141
號），被告於準備程序進行中，就被訴事實為有罪之陳述，經本
院告知簡式審判程序意旨，並聽取當事人之意見後，本院裁定依
簡式審判程序審理，判決如下：
    主  文
萬國揚竊盜，累犯，處有期徒刑肆月，如易科罰金，以新臺幣壹
仟元折算壹日。
    事實及理由
一、犯罪事實：
    萬國揚(一)前於民國95年間因施用毒品案件，經本院以95年度
    易字第879 號判決判處有期徒刑10月，上訴後，經臺灣高等
    法院以96年度上易字第1184號判決判處上訴駁回而確定；(二)
    復於同年間因持有毒品案件，經本院以95年度桃簡字第1622
    號判決判處有期徒刑3 月確定；(三)又於同年間因竊盜、毀損
    案件，經本院以96年度易字第80號判決分別判處有期徒刑8
    月、4 月，應執行有期徒刑10月確定；(四)另於同年間因施用
    毒品案件，經本院以96年度易字第323 號判決判處有期徒刑
    10月確定；(五)再於同年間因持有毒品案件，經本院以96年度
    桃簡字第356 號判決判處有期徒刑3 月確定；前揭(二)、(三)之
    罪刑嗣經本院以96年度聲減字第2423號裁定各減其宣告刑二
    分之一，並定應執行有期徒刑6 月又15日確定；(一)、(四)、(五)
    各罪刑嗣經本院以96年度聲減字第8737號裁定各減其宣告刑
    二分之一，再與上開(二)、(三)之罪減得之刑合併定應執行有期
    徒刑1 年5 月確定，入監執行後，於97年7 月13日期滿執行
    完畢（於本案構成累犯）。詎其仍不知悔改，竟意圖為自己
    不法之所有，於99年9 月28日中午12時10分許，在桃園縣桃
    園市○○市○○路77號前，見曾志中所有之牌照號碼756-CP
    F 號重型機車停放於路旁而鑰匙疏未取下，即以該鑰匙啟動
    電門發動之方式，徒手竊取上開機車得手，供作代步工具。
    嗣於99年9 月30日23時20分許，在桃園縣桃園市○○街60巷
    10號前為警查獲，而悉上情。
二、證據名稱：
  (一)被告萬國揚於警詢、偵訊、本院準備程序及審理時之自白。
  (二)告訴人即被害人曾志中於警詢及本院準備程序時之指訴。
  (三)贓物認領保管單1 份、現場照片4 張及扣案物品照片1 張。
  (四)臺灣高等法院被告前案紀錄表1 份。
三、應適用之法條：
    刑事訴訟法第273 條之1 第1 項、第299 條第1 項前段、第
    310 條之2 、第454 條第1 項，刑法第320 條第1 項、第47
    條第1 項、第41條第1 項前段，刑法施行法第1 條之1 第1
    項、第2 項前段。
四、附記事項：
    雖公訴人以被告萬國揚履犯竊盜罪，顯見有犯罪習慣，刑之
    執行實已不足根絕其犯罪習性，爰請依竊盜犯贓物犯保安處
    分條例第3 條第1 項之規定，併請予諭知應於刑之執行前令
    入勞動場所強制工作，以資矯治等語。惟按18歲以上之竊盜
    犯，有犯罪之習慣者，得於刑之執行前，令入勞動場所強制
    工作，竊盜犯贓物犯保安處分條例第3 條第1 項固有明文，
    然前開條例，於應執行之刑未達1 年以上者，不適用之，此
    見同條例第2 條第4 項規定甚明。查被告於本件竊盜犯行前
    ，雖尚有其他竊盜犯行，然本院就本件被告所犯竊盜罪所宣
    告之刑未達1 年，自無從依竊盜犯贓物犯保安處分條例規定
    宣付強制工作。又有犯罪之習慣或因遊蕩或懶惰成習而犯罪
    者，亦得宣告於刑之執行前，令入勞動場所強制工作，刑法
    第90條第1 項固定有明文。次按強制工作乃保安處分之一種
    ，保安處分實係刑罰以外之補充性制度，其目的係在預防有
    「社會危險性」之犯罪，則就保安處分之目的而論，強制工
    作之宣告，理當一併注意社會危險性之具備，徵諸被告於本
    案竊盜犯行之犯罪手法單純，所竊取之財物價值非鉅，堪認
    犯罪情節尚非重大。是被告本案所為，雖非可取，然顯尚未
    達社會危險性之程度，若對被告逕為強制工作宣告，不僅無
    助於社會危險性之防堵，更恐與保安處分之立法本旨相悖，
    而終將失其宣告之意義。復兼衡本次竊盜犯行之嚴重性、所
    得財物之價值、所表現之危險性及對其未來之期待性等情以
    觀，認被告經有期徒刑4 月之執行後，應足以收遏止並矯治
    其犯罪行為之效果，且已能體現司法正義，並契合社會情感
    。況改正被告竊盜犯行之有效方法，在於提供適當之更生保
    護、就業機會及社會扶助等，並非僅有執行強制工作之保安
    處分一途，而強制工作之保安處分係就被告人身自由之長期
    且嚴格之限制，自應從嚴認定之。從而，本院認就被告本件
    竊盜犯行予以處罰如主文所示之刑，即為已足，檢察官起訴
    書指稱僅藉刑之執行實不足以徹底根絕被告惡性，請求宣告
    強制工作乙節，依比例原則觀之，核無必要，併此指明。
五、如不服本件判決，得自收受判決送達之日起10日內，向本院
    提出上訴書狀，上訴於第二審法院。
本案經檢察官王碩志到庭執行職務。
中    華    民    國    100   年     5    月    13    日
                        刑事庭    法  官  潘怡華
以上正本證明與原本無異。
如不服本判決應於收受判決後10日內向本院提出上訴書狀，並應
敘述具體理由。其未敘述上訴理由者，應於上訴期間屆滿後20日
內向本院補提理由書( 均須按他造當事人之人數附繕本) 「切勿
逕送上級法院」。
                                  書記官  郭怡君
中    華    民    國    100   年     5    月    13    日
附錄本案論罪科刑法條：
中華民國刑法第320 條第1 項（普通竊盜罪）
意圖為自己或第三人不法之所有，而竊取他人之動產者，為竊盜
罪，處5 年以下有期徒刑、拘役或5 百元以下罰金。